臺灣桃園地方法院刑事判決　　　　　　　　　　　　九十一年度易字第一七五一號
　　公　訴　人　臺灣桃園地方法院檢察署檢察官
　　被　　　告　丁○○
　　被　　　告　乙○○
　　被　　　告　甲○○
右列被告因竊盜案件，經檢察官提起公訴（九十一年度偵字第一六七七六號），本院
判決如左：
    主  文
丁○○、乙○○、甲○○結夥三人以上竊盜；丁○○處有期徒刑柒月；乙○○、甲○○各處有期徒刑陸月，如易科罰金，均以參佰元折算壹日。乙○○、甲○○均緩刑參
年。
    事  實
一、丁○○前於民國八十四年間因竊盜案件，經台灣士林地方法院判處有期徒刑六月
    ，於八十五年十二月十日執行完畢（未構成累犯），因於九十一年九月一日遭雇
    主解僱而無工作，知悉桃園縣大溪鎮○○路二一八巷六十七號建築工地旁之空地
    堆放有大量之建築用鋼筋，竟意圖為自己不法之所有，於九十一年九月九日上午
    二時許，以電話聯絡以駕駛大貨車為他人載運貨品為業之乙○○，請其前去載運
    該些鋼筋，乙○○明知丁○○係欲竊取他人鋼筋販售圖利，仍於九十一年九月九
    日凌晨三時許駕駛車牌號碼ＡＰ－一一六號營業大貨車（附有吊式起重機），
    搭載當時尚不知情之甲○○前往國道二號高速公路大溪交流道與丁○○會合，由
    丁○○引導前往桃園縣大溪鎮○○路二一八巷六十七號建築工地旁之空地，甲○○到現場已知丁○○與乙○○係欲竊取該建築工地之建築用鋼筋，竟仍與丁○○
    、乙○○共同基於意圖為自己不法所有之犯意聯絡，先由丁○○綑綁鋼筋，由乙○○負責操控大貨車上之起重機，再由丁○○、甲○○二人合力將已綑綁好之鋼
    筋吊在吊上，復由乙○○操控起重機將鋼筋吊上大貨車之方式，共同竊得丙○○所有放置在前開空地之鋼筋兩綑約四千公斤（約值新台幣四萬元）置於大貨車
    上。嗣於同日凌晨三時三十分許，乙○○、丁○○二人又欲竊取第三綑鋼筋（當
    時甲○○已在附近鐵皮屋休息）時，為據報前往之警員當場查獲。
二、案經桃園縣警察局八德分局報告台灣桃園地方法院檢察署檢察官偵查起訴。
    理  由
一、訊據被告乙○○、丁○○、甲○○對於右揭犯罪事實，被告丁○○坦承不諱，被
    告乙○○、甲○○則否認有何竊盜犯行，被告乙○○辯稱：是丁○○跟伊叫車，
    要伊去幫他載，伊那台是營業車，晚上人家也都是會叫車，伊是跑運金的（閩南
    語發音），伊沒有問那麼多。（在人家建築工地旁，有重達四千公斤的鋼筋，你
    為何不問丁○○原因？）我們吊車在載都是算公噸的，這四千公斤不算多云云，
    被告甲○○辯稱：這件事情從頭到尾伊都不知情，伊是去找乙○○，他從海南島
    回來，因很久沒有見面，伊那天喝醉酒，乙○○叫伊不要回去睡在他車上，跟伊
    說明天他出車的時候再載伊回去，那天乙○○載伊到案發現場，乙○○把伊叫醒
    ，他要伊下車去幫忙一下，當時伊人還在醉酒，迷迷糊糊的倒在牆壁那邊，之後
    警察就來了，伊就覺得奇怪當時不是說丁○○叫車云云。經查：
    （一）被告乙○○、丁○○、甲○○三人於前開時、地，先由丁○○綑綁鋼筋，
          由乙○○負責操控大貨車上之起重機，再由丁○○、甲○○二人合力將已
          綑綁好之鋼筋吊在吊上，復由乙○○操控起重機將鋼筋吊上大貨車，共
          同竊取被害人丙○○所有放置在前開空地之鋼筋兩綑約四千公斤，且已將
          兩綑鋼筋吊上前開大貨車上一節，業據被告三人於警訊中自承在卷，被告
          丁○○於檢察官偵訊及本院審理中亦供述在卷，核與被害人丙○○於警訊
          所指述被竊之情節相符，並與證人即查獲本案之警員朱政仁於本院九十一
          年十一月二十六日所為之證述相符，此外，並有現場照片二張及被害人陳
          文祥所出具之贓物認領保管單附卷可稽。
    （二）被告乙○○、甲○○於本院審理中雖均否認竊盜犯行，惟被告乙○○於警
          訊即自承：我駕駛營大貨車ＡＰ－一一六號（附有吊車）載甲○○，潘金
          春自行駕車在前，我跟在後，一起前往桃縣大溪鎮○○路二一八巷六十七
          號旁工地，竊取放置在工地旁的鋼筋。我操控吊車，丁○○、甲○○二人
          分工負責以吊車鐵勾將鋼筋牢牢勾住，以便我能順利將鋼筋放置在貨車上
          ，我們以此方法共竊得鋼筋兩捆放置在我所駕之營大貨車上。當我們正以
          鐵勾吊得第三捆鋼筋時，就被警方當場查獲。‧‧‧是丁○○凌晨二點多
          打電話告知我有鋼筋要載運，約我到大溪交流道見面，我邀甲○○一起前
          往，一到大溪交流道，丁○○就向我們告知要去竊取工地的鋼筋，我們三
          人取得默契後，就一起前往該查獲地竊取鋼筋等語，被告甲○○於警訊亦
          自承：我至乙○○林口住處找他，他就剛好要出車，缺人手問我要不要幫
          忙，我就答應他等語，渠二人於本院九十一年十月二十二日訊問時又均自
          承其警訊筆錄實在，警員並未對渠等為任何不當之行為，且證人即製作筆
          錄之警員黃宏杰於本院九十一年十一月二十六日審理時亦結證稱：筆錄確
          實是根據被告甲○○所述為記載，且甲○○確實有告訴伊是乙○○告訴他
          缺人手，要他前去幫忙等語，堪認被告乙○○、甲○○二人之警訊筆錄係
          出於渠等之自由意思。又衡之經驗法則，被告乙○○、甲○○與被告潘金
          春均是自小即在台東認識之友人（業據被告丁○○於本院九十一年十月二
          十二日供述在卷），渠對彼此之工作均知之甚詳（被告甲○○於本院九十
          一年十一月二十六日審理時自承知道被告丁○○係隨車之搬運工），亦知
          被告丁○○現住於桃園縣桃園市區，是其二人對前開鋼筋並非被告丁○○
          所有應知之甚詳，又依一般所見，大貨車於晚上載運貨品之情形固屬常見
          ，惟三更半夜打電話通知好友連夜前去不詳工地載運建築用之鋼筋，則非
          屬常態，被告乙○○於接到被告丁○○之電話時豈有不懷疑之理？又其與
          被告甲○○隨被告丁○○至現場時，既發現建築工地即在旁邊，其二人豈
          均未懷疑被告丁○○係前去竊取他人之建築鋼筋？是被告乙○○、甲○○
          辯稱不知被告丁○○是去偷鋼筋云云，顯為事後卸責之詞，不足採信。
    （三）又被告甲○○雖辯稱伊當時已喝酒醉，連站都站不穩，乙○○叫伊下車時
          ，伊人就倒在旁邊，伊未與丁○○合力將鋼筋吊在吊勾上云云，惟其於警
          訊即自承：到達後由乙○○操作吊臂，由我及丁○○下車去捆鋼筋等語（
          見偵查卷第七行），被告乙○○、丁○○於警、偵訊亦均稱被告甲○○確
          實有與被告丁○○合力將綑綁好之鋼筋吊於起重機之吊勾上，由被告李朝
          坤操控起重機吊臂將鋼筋吊至大貨車上，被告丁○○於本院九十一年十月
          二十二日訊問時亦供稱：後來伊叫甲○○下來幫忙，甲○○也有幫忙扶著
          鋼筋讓吊車吊等語，且證人黃宏杰於本院九十一年十一月二十六日審理時
          證稱：被告甲○○於警局製作筆錄時並未告訴伊他喝醉了，也沒有看到他
          有酒醉之現象，他的意識還算清楚等語，足認被告甲○○前開所辯顯為事
          後卸責之詞，不足採信。
    綜上所述，本案事證明確，被告三人之犯行已堪認定，均應予依法論科。
二、核被告丁○○、乙○○、甲○○三人之所為，係犯刑法第三百二十一條第一項第
    四款之結夥三人以上竊盜罪。被告三人間就前開竊盜犯行，主觀上有犯意之聯絡
    ，客觀上有行為之分擔，均為共同正犯。爰分別審酌本竊案係起於被告丁○○，
    被告乙○○係為賺取運費，甲○○係基於朋友立場而在場幫忙，渠二人之犯罪動
    機尚屬單純、竊取財物之價值非微、各人所參與之程度，及渠三人犯罪後之態度
    等一切情狀，分別量處如主文所示之刑，並就被告乙○○、甲○○所處有期徒刑
    ，均諭知易科罰金之折算標準。又被告乙○○前未曾受有期徒刑以上刑之宣告，
    被告甲○○雖於八十一年間曾因竊盜案件受有期徒刑以上刑之宣告，惟於八十二
    年三月三日執行完畢後，五年以內未曾受有期徒刑以上刑之宣告，渠二人本次犯
    案係因臨時受託前去載貨，一時思慮未週而為，經此偵審程序及刑之宣告後，信
    渠二人應無再犯之虞，本院認渠二人所宣告之刑，均以暫不執行為適當，併依法
    均諭知緩刑三年，用啟向上。另車牌號碼ＡＰ－一一六號營業大貨車一部雖係被
    告三人供本案竊盜所用之工具，惟該車為國山交通有限公司所有，有車籍作業系
    統－查詢認可資料一紙在卷可稽，故不予沒收，附此敘明。
據上論斷，應依刑事訴訟法第二百九十九條第一項前段，刑法第二十八條、第三百二
十一條第一項第四款、第四十一條第一項前段、第七十四條，罰金罰鍰提高標準條例
第二條，判決如主文。
本案經檢察官張立中到庭執行職務。
中      華      民      國    九十一    年      十二    月      十      日
                                    臺灣桃園地方法院刑事第六庭
                                        法  官  林  春  鈴
右正本證明與原本無異。
如不服本判決，應於判決送達後十日內向本院提出上訴狀( 應附繕本 )，上訴於
臺灣高等法院。
                                        書記官  江  世  亨
中        華        民        國   九十一   年   十二   月    十一    日
附論罪科刑依據之法條：
刑法第三百二十一條
犯竊盜罪而有左列情形之一者，處六月以上五年以下有期徒刑：
一、於夜間侵入住宅或有人居住之建築物、船艦或隱匿其內而犯之者。
二、毀越門扇、牆垣或其他安全設備而犯之者。
三、攜帶兇器而犯之者。
四、結夥三人以上而犯之者。
五、乘火災、水災或其他災害之際而犯之者。
六、在車站或埠頭而犯之者。
